【裁判字號】    97,訴,107
【裁判日期】    970520
【裁判案由】    給付承攬報酬
【裁判全文】
臺灣桃園地方法院民事判決               97年度訴字第107號
原      告  立行木業有限公司
                        樓
法定代理人  甲○○
訴訟代理人  吳奎新律師
被      告  擎宇營造有限公司
法定代理人  乙○○
上列當事人間請求給付承攬報酬事件，本院於民國97年5 月6 日
言詞辯論終結，判決如下：
    主文
被告應給付原告新台幣柒拾貳萬柒仟貳佰玖拾肆元及自民國九十
七年一月二十四日起自清償日止，按週年利率百分之五計算之利
息。
訴訟費用由被告負擔。
本判決於原告以新台幣貳拾肆萬貳仟元為被告供擔保後，得為假
執行。但被告於假執行程序實施前，以新台幣柒拾貳萬柒仟貳佰
玖拾肆元為原告預供擔保，得免為假執行。
    事實及理由
一、本件原告起訴主張：原告與被告於民國95年8 月30日訂立工
    程承攬合約，由原告承包被告桃園縣龍潭鄉○○○段干城路
    137號旁新建工程之B、C、D 3區之實木門扶手木業工程（下
    稱系爭工程）；並約定原告請款之方式為：扶手安裝完成請
    領總報酬款項之百分之八十、面漆完成請領總報酬款項之百
    分之十，並於完工驗收後再請領剩餘之保留款即總報酬百分
    之十之款項。今原告已依約完成所有工程，並經被告逐戶驗
    收，施工有瑕疵之處，原告亦均修補完成，則被告理應依前
    開工程合約之約定，將承攬報酬全數給付予原告，惟經原告
    開立前開承攬工程全部報酬款項之發票向被告請款，迄今被
    告則僅支付B 、C 、D 3 區扶手安裝完成及面漆完成，共百
    分之九十之款項，尚有B 、C 、D 3 區之保留款項各百分之
    十未為給付，共計為新台幣（下同）727,294 元。經原告多
    次催討，被告均置之不理。爰依前開兩造工程合約之約定，
    請求被告給付原告系爭工程尚未給付之保留款款項，為此聲
    明：除供擔保金額外，餘如主文所示。
二、被告固對原告承攬系爭工程，以及其還有百分之十之保留款
    款項尚未給付予原告一事為不爭執；惟以原告所承攬之工作
    尚未經被告驗收完成為由，主張依兩造工程合約之約定，原
    告尚不得向被告請求支付剩餘之百分之十保留款款項等情，
    資為抗辯。並聲明：（一）原告之訴及假執行之聲請均駁回
    （二）如受不利之判決，請准供擔保宣告免予假執行。
三、本件原告主張其承包被告桃園縣龍潭鄉○○○段干城路137
    號旁新建工程之B、C、D 3 區之實木門扶手木業工程；完工
    後迄今，被告僅支付B、C、D 3 區扶手安裝完成及面漆完成
    ，共百分之九十部分之款項；則被告尚有B、C、D 3 區之保
    留款項各百分之十，計727,294 元未為給付一節，為被告於
    本院審理中自認而不爭執，並有原告所提出系爭工程承攬合
    約書、原告開立系爭工程款發票，以及系爭工程請款總表附
    卷可稽，堪認原告前開主張為真實。
四、本件兩造爭點即在於，系爭工程於原告完工後，是否業經被
    告為驗收完成一事。茲論敘如下：
  (一)按工程全部完竣，經甲方（即本件被告）工程人員初驗合格
    後，再由甲方派員正式驗收。甲方驗收時如發現工程與規定
    不符，乙方（即本件原告）需依照甲方指示，即行修正。此
    觀諸系爭工程合約第25條自明。又請款方式：扶手順彎、扶
    手安裝完成請款百分之八十，面漆完成請款百分之十，保留
    款請款百分之十；各該項工程完工後付款百分之九十，驗收
    完成付款百分之十，兩造系爭工程承攬合約書工程價目表付
    款方式欄中，亦明有約定。是依上開兩造系爭合約之約定，
    原告所承攬之系爭工程，於經被告驗收完成後，原告應即得
    請求被告支付剩餘百分之十之保留款款項，先予敘明。
  (二)查本件原告主張被告對系爭工程已為驗收完成一事，雖為被
    告所否認，而以上詞置辯。惟被告之法定代理人於本院97年
    3 月20日言詞辯論時陳稱：「當時結案時是現場主任驗收，
    但是因為已經離職，所以不確定有無驗收好，現在我們想跟
    原告確認及估驗」等語，則既系爭工程已由被告方面有權代
    表之人員為驗收，是兩造間就系爭工程業已完成驗收之程序
    ，應無疑問。並原告謂被告業已將系爭工程建物辦理交屋予
    其客戶一事，亦未見被告為爭執、否認。且審酌原告就系爭
    工程款業已開立發票向被告請款，並提出有記載工程瑕疵應
    扣款項目之請款表等情，應已堪認兩造確已就系爭工程為驗
    收完成，並就工程有瑕疵部分為確認折扣款項之事實。是綜
    上，應認原告上揭系爭工程已為被告驗收完成之主張為真，
    本件原告主張被告應支付剩餘百分之十保留款款項，共計
    727,294 元之請求，應屬正當。至被告上所置辯，則為無可
    採。
五、綜上所述，本件原告依系爭工程合約約定，向被告請求支付
    系爭工程B 、C 、D 3 區之保留款項各百分之十，計727,29
    4 元及自起訴狀繕本送達被告翌日即97年1 月24日起至清償
    日止，按週年利率百分之五計算利息之請求，為有理由，應
    予准許。又本件兩造均陳明願供擔保，分別請求宣告假執行
    或免為假執行，經核均無不可，爰各酌定相當之擔保金額准
    許之。
六、本件事證已臻明確，兩造其餘攻擊防禦方法及舉證，核與判
    決結果無影響，爰不一一論列，併此敘明。
據上論結，本件原告之訴為有理由，依民事訴訟法第78條、第39
0條第2 項、第392條第2 項，判決如主文。
中      華      民      國     97   年   5   月   20  日
                      民事第一庭法  官 吳爭奇
上為正本係照原本作成。
如不服本判決應於本判決送達後20日內向本院提起上訴狀。
中      華      民      國     97   年   5   月   21  日
                                書記官  梁麗雲


司法院資訊處製作；財團法人民間司法改革基金會備份。
